【裁判字號】    97,易,824
【裁判日期】    970711
【裁判案由】    竊盜
【裁判全文】
臺灣彰化地方法院刑事判決               97年度易字第824號
公  訴  人  臺灣彰化地方法院檢察署檢察官
被      告  乙○○
                    （現於臺灣彰化看守所羈押中）
上列被告因竊盜案件，經檢察官提起公訴（97年度偵字第3541號
），本院判決如下：
    主  文
乙○○共同攜帶兇器竊盜，累犯，處有期徒刑捌月。扣案鉗子壹
支沒收。
    犯罪事實
一、乙○○前於民國89年、90年間，因竊盜案件，分別經本院以
    90年度易字第836 號判決判處有期徒刑2 年、以90年度易字
    第1743號判決判處有期徒刑1 年及以90年度易字第1835號判
    決判處有期徒刑6 月確定，上開案件經接續執行，於94年9
    月17日縮短刑期假釋出監付保護管束，而於94年12月28日因
    假釋期滿未經撤銷，視為執行完畢。詎其猶不知悔改，因缺
    錢花用，竟夥同姓名年籍不詳、年約30多歲綽號「阿華」之
    成年男子，共同基於意圖為自己不法所有之犯意聯絡，於97
    年4 月5 日2 時30分許，攜帶乙○○所有、客觀上足供兇器
    使用之鉗子1 支，由乙○○騎乘其所有之車牌號碼EYE-001
    號輕型機車，「阿華」騎乘車牌號碼VTQ-169 號輕型機車（
    車主為陳義盛，平時為其子甲○○使用中，於97年4 月4 日
    16時許，在臺中縣大肚鄉○○村○○路○ 段1 巷75弄5 號失
    竊），一同前往彰化縣鹿港鎮山崙里山寮巷81號由丙○○所
    經營之「翊豐工廠」東邊墓園處，並由「阿華」在現場把風
    ，乙○○持前揭鉗子1 支剪斷電纜線，而竊取丙○○所有之
    電纜線2 包【重約25公斤，價值約新臺幣（下同）5000元）
    】得手。嗣因丙○○發覺工廠斷電前往查看，乙○○及「阿
    華」見狀慌忙逃離現場，渠等所騎乘之機車及上開電纜線（
    已發還）、鉗子1 支則遺留現場，經警依現場所留機車車牌
    號碼循線查悉上情。
二、案經彰化縣警察局鹿港分局報請臺灣彰化地方法院檢察署檢
    察官偵查起訴。
    理  由
一、本件被告乙○○所犯竊盜部分，係屬刑事訴訟法第376 條第
    2 款所列之竊盜罪，本院爰依同法第284 條之1 之規定行獨
    任審判。又按被告以外之人於審判外之陳述，雖不符刑事訴
    訟法第159 條之1 至第159 條之4 之規定，而經當事人於審
    判程序同意作為證據，法院審酌該言詞陳述或書面陳述作成
    時之情況，認為適當者，亦得為證據。當事人、代理人或辯
    護人於法院調查證據時，知有第159 條第1 項不得為證據之
    情形，而未於言詞辯論終結前聲明異議者，視為有前項之同
    意，刑事訴訟法第159 條之5 定有明文。查本案全部卷證，
    公訴人、被告均不爭執其證據能力，本院復衡以該等供述證
    據作成時之情況，應為適當，是可認後述所引用證據之證據
    能力均無疑義，合先敘明。
二、上開犯罪事實，業據被告乙○○迭於警詢、偵查中及本院審
    理時坦承不諱，且經證人即被害人丙○○於97年4 月5 日警
    詢中指訴綦詳，並經證人甲○○於97年4 月5 日警詢中證述
    明確，暨有贓物認領保管單、現場照片8 張、車籍查詢基本
    資料（EYE-001 號，車主：乙○○）、失車紀錄、彰化縣警
    察局車輛尋獲電腦輸入單（VTQ-169 號，車主：陳義盛）等
    件附卷可稽，暨有鉗子1 支扣案可資佐證，足認被告之自白
    與事實相符，堪可採為論罪科刑之依據。本件事證明確，被
    告上開犯行洵堪認定，應依法論科。
三、按刑法第321 條第1 項第3 款之攜帶兇器竊盜罪，係以行為
    人攜帶兇器竊盜為其加重條件，此所謂兇器，其種類並無限
    制，凡客觀上足對人之生命、身體、安全構成威脅，具有危
    險性之兇器均屬之，且祇須行竊時攜帶此種具有危險性之兇
    器為已足，並不以攜帶之初有行兇之意圖為必要。經查被告
    乙○○所使用之竊盜工具鉗子1 支，乃係金屬製成，核屬質
    地堅硬，足以對人之身體、生命安全構成威脅，可供兇器使
    用。是核被告上開所為，係犯刑法第321 條第1 項第3 款之
    攜帶兇器竊盜罪。被告乙○○就上開犯行，與姓名年籍不詳
    、綽號「阿華」之成年男子間，具有犯意之聯絡及行為之分
    擔，應論以共同正犯。又被告前於89年、90年間，因竊盜案
    件，分別經本院以90年度易字第836 號判決判處有期徒刑2
    年、以90年度易字第1743號判決判處有期徒刑1 年及以90年
    度易字第1835號判決判處有期徒刑6 月確定，上開案件經接
    續執行，於94年9 月17日縮短刑期假釋出監付保護管束，而
    於94年12月28日因假釋期滿未經撤銷，視為執行完畢等情，
    有臺灣高等法院被告前案紀錄表、臺灣彰化地方法院檢察署
    刑案資料查註紀錄表各1 份在卷可憑，其於有期徒刑執行完
    畢後，5 年內故意再犯本件有期徒刑以上之罪，為累犯，應
    依刑法第47條第1 項之規定加重其刑。爰審酌被告有多次竊
    盜前科，其貪圖小利而任意竊取財物，侵害他人之財產法益
    ，並考量其智識程度、犯罪動機、手段、所竊得財物之價值
    ，暨其犯後已能坦承犯行、尚知悔悟之態度等一切情狀，認
    公訴人具體求刑有期徒刑8 月，尚屬允當，茲量處如主文所
    示之刑，以示懲儆。另扣案之鉗子1 支，係被告所有之物，
    並供被告等為本案竊盜犯罪使用，業據被告供明在卷，爰依
    刑法第38條第1 項第2 款併予宣告沒收。
據上論斷，應依刑事訴訟法第299 條第1 項前段，刑法第28條、
第321 條第1 項第3 款、第47條第1 項、第38條第1 項第2 款，
刑法施行法第1 條之1 ，判決如主文。
本案經檢察官黃淑媛到庭執行職務。
中    華    民    國    97    年    7      月    11    日
                  刑事第一庭           法  官  郭麗萍
以上正本證明與原本無異。
如不服本判決，應於判決送達後10日內，向本院提出上訴書狀，
上訴書狀應「敘述具體上訴理由」，並按他造當事人之人數附繕
本。「切勿逕送上級法院」。
告訴人或被害人對於判決如有不服具備理由請求檢察官上訴者，
其上訴期間之計算係以檢察官收受判決正本之日期為準。
中    華    民    國    97    年    7     月    15    日
                                      書記官  吳冠慧
附錄本案論罪科刑法條全文：
中華民國刑法第321條
（加重竊盜罪）
犯竊盜罪而有左列情形之一者，處六月以上、五年以下有期徒刑
：
一、於夜間侵入住宅或有人居住之建築物、船艦或隱匿其內而犯
    之者。
二、毀越門扇、牆垣或其他安全設備而犯之者。
三、攜帶兇器而犯之者。
四、結夥三人以上而犯之者。
五、乘火災、水災或其他災害之際而犯之者。
六、在車站或埠頭而犯之者。
前項之未遂犯罰之。


司法院資訊處製作；財團法人民間司法改革基金會備份。
